# 子公司专项储备、一般风险准备应当如何恢复

提问人：komachan 时间：2016-04-07 09:07:56
比如子公司原来有专项储备 100 万，母公司占子公司股份数70%。在长期股权与子公司权益抵消后。 应当如何恢复？
在合并报表，归属于母公司所有者权益中恢复 70 万的专项储备？剩下的归入少数股东权益？ 那对方科目是什么？

回答人：chenyiwei
合并报表层面，计入“专项储备”项目的子公司专项储备仅为对应于母公司对子公司所享有权益比例的部分，归属于少数股东的部分应体现在“少数股东权益”中。相应地，在合并利润表中，对专项储备的计提的损益影响数有 30 ％归属于少数股东损益。 一般风险准备的情况与专项储备类似，也是按比例恢复，但不同的是专项储备是通过利润分配计提的，所以一般风险准备归属于少数股东的部分在合并报表层面没有专门的处理，只要不体现这部分对少数股东的“特殊利润分配事项”即可。